# 请教各位关于非经常性损益的问题

提问人：dnahp 时间：2021-02-20 12:33:04
请教各位上市公司 2020 年一次性计提 2000 万元的退休人员工资，这部分是否属于非经常性损益

回答人：chenyiwei
“上市公司 2020 年一次性计提 2000 万元的退休人员工资”的原因是什么？此前退休人员工资是如何进行会计处理的，后续退休人员的管理模式是什么，企业是否无需再承担退休人员工资？
例如，因退休人员划归地方进行属地化管理，根据与地方有关主管部门达成的协议，一次性计提一笔款项移交给地方主管部门，后续企业不再承担退休人员支出，这种情况虽然一次性支出金额较大，但后续不再有该项支出，且这种情况也不能说是与正常经营活动无关，因此个人倾向于不作为非经常性损益。